臺灣新竹地方法院刑事判決
109年度原易字第67號  
公  訴  人  臺灣新竹地方檢察署檢察官
被      告  趙罡  


選任辯護人  謝孟儒律師（法律扶助基金會）
上列被告因毀損案件，經檢察官提起公訴（109年度偵字第7994
號），因被告於準備程序中就被訴事實為有罪之陳述，經告以簡
式審判之旨，並聽取意見後，裁定進行簡式審判程序，本院判決
如下：
    主  文
趙罡犯毀損他人物品罪，累犯，處拘役伍拾日，如易科罰金，以
新臺幣壹仟元折算壹日。
    事實及理由
一、本件犯罪事實及證據，除補充「被告趙罡於本院訊問時之自
    白」為證據外，餘均引用檢察官起訴書之記載（如附件）。
二、核被告所為，係犯刑法第354條毀損他人物品罪。查被告前
    因公共危險案件，經本院以103年度竹交簡字第1260號判決
    判處有期徒刑3月確定，於民國107年8月1日執行完畢，有臺
    灣高等法院被告前案紀錄表1份可佐，是被告受徒刑之執行
    完畢，5年以內故意再犯本案有期徒刑以上之罪，為累犯，
    本院參照釋字第775號解釋意旨，衡酌加重其刑並無罪刑不
    相當之情形，應依刑法第47條第1項加重其刑。
三、爰審酌被告酒後於凌晨無故損壞屬社區全體區分所有權人所
    共有，而為告訴人温振瑩管領之物品，除侵害他人財產法益
    外，亦影響社區安寧，行為誠屬不當，並考量被告坦承犯行
    之犯後態度，及被告雖有和解意願並於本院訊問時表示願提
    出新臺幣1萬5,000元之金額，然因告訴人所代表之管理委員
    會不願與被告和解，而無法達成和解之經過，兼衡被告犯罪
    之動機、手段及目的、所毀損物品之價值及修繕費用、被告
    智識程度等一切情狀，量處如主文所示之刑，併諭知易科罰
    金之折算標準。
四、依刑事訴訟法第273條之1第1項、第299條第1項前段，判決
    如主文。
本案經檢察官沈郁智提起公訴，檢察官陳中順到庭執行職務。
中    華    民    國   109    年    12    月    30    日
                  刑事第八庭    法  官  潘韋廷
以上正本證明與原本無異。
如不服本判決應於收受本判決後20日內向本院提出上訴書狀，上
訴書狀應敘述具體理由。上訴書狀未敘述上訴理由者，應於上訴
期間屆滿後20日內補提理由書狀於本院(均須按他造當事人之人
數附繕本 )「切勿逕送上級法院」。 
中　　華　　民　　國　　109 　年　　12　　月　　30　　日
                                書記官  彭筠凱 
附錄本案論罪科刑法條全文：
刑法第354條
毀棄、損壞前二條以外之他人之物或致令不堪用，足以生損害於
公眾或他人者，處二年以下有期徒刑、拘役或一萬五千元以下罰
金。
【附件】
臺灣新竹地方檢察署檢察官起訴書
                                     109年度偵字第7994號
　　被　　　告　趙罡　　
上列被告因毀損案件，已經偵查終結，認應提起公訴，茲將犯罪
事實及證據並所犯法條分敘如下：
　　　　犯罪事實
一、趙罡為址位新竹市○區○○路000號敦煌大樓社區之住戶，趙罡
    於酒後對社區管理心生不滿，竟基於毀損犯意，於民國109
    年5月29日0時35分許，在上址社區大廳處，徒手毀損敦煌大
    樓管理委員會主任委員温振瑩管理之社區大門及擺飾品2座
    ，致大門門弓器損壞、擺飾品2座破裂而均不堪使用，致生
    損害於温振瑩。經警獲報調閱監視器畫面後，始查悉上情。
二、案經温振瑩訴由新竹市警察局第二分局報告偵辦。
　　　　證據並所犯法條
一、證據清單及待證事實：
編號 證據名稱 待證事實 1 被告趙罡於警詢及偵查中之供述 坦認其為監視器影像中之人，且有動手毀損等情，惟辯稱係因為喝醉才出手等語。 2 證人即敦煌大樓社區保全鄭展翔於警詢之證述 全部犯罪事實。 3 告訴人温振瑩提出監視器影像檔案、監視器影像翻拍照片、現場照片及擺飾品報價單據等件 全部犯罪事實。 
二、核被告所為，係犯刑法第354條毀損罪嫌。
三、依刑事訴訟法第251條第1項提起公訴。
　　此　致
臺灣新竹地方法院
中　　華　　民　　國　 109　　年　　10　　月　　13　　日
　　　　　　　　　　　　　　　檢　察　官　沈郁智
本件證明與原本無異　　　　　　　　　　　　
中　　華　　民　　國　 109　　年　　10　　月　　26　　日
                              書  記  官